【裁判字號】    98,易,3065
【裁判日期】    990526
【裁判案由】    妨害自由
【裁判全文】
臺灣板橋地方法院刑事判決              98年度易字第3065號
公  訴  人  臺灣板橋地方法院檢察署檢察官
被      告  甲○○
上列被告因恐嚇案件，經檢察官提起公訴（98年度偵字第26845
號），本院以裁定進行簡式審判程序，判決如下：
    主  文
甲○○以加害生命、身體之事，恐嚇他人致生危害於安全，處拘
役參拾日，如易科罰金，以新臺幣壹仟元折算壹日。
    事  實
一、甲○○為丙○○、乙○○○之子，甲○○與丙○○、乙○○○2 人具有家庭暴力防治法第3 條第3 款所規定之家庭成員
    關係。甲○○於民國98年8 月6 日凌晨3 時許，在其與丙○○、乙○○○共同居住之臺北縣五股鄉○○路○ 段158 巷50
    弄2 號住處內，因細故與丙○○、乙○○○2 人發生爭執，
    甲○○於盛怒之下，竟基於恐嚇之犯意，隨手取來屋內所放
    置、非其所有之西瓜刀1 支，向丙○○、乙○○○2 人恫稱
    ：「看是要我死，還是你們要死！」等語，並將該西瓜刀丟
    至渠2 人面前，以此加害生命、身體之事恐嚇丙○○、乙○○○2 人，丙○○、乙○○○2 人（起訴書漏載丙○○）因
    而心生畏懼，致生危害於渠2 人之安全。
二、案經乙○○○訴由臺北縣政府警察局蘆洲分局報請臺灣板橋
    地方法院檢察署檢察官偵查起訴。
    理  由
一、上揭事實，業據被告甲○○於本院審理時坦白承認，核與告
    訴人乙○○○於警詢中指訴及偵查中檢察官訊問時證述之情
    節、被害人丙○○於偵查中檢察官訊問時證述之情節相符，
    足認被告上開自白，核與事實相符；本件事證明確，被告犯
    行堪以認定。
二、核被告所為，係犯刑法第305 條之恐嚇致生危害於安全罪。
    被告係被害人丙○○、告訴人乙○○○之子，渠等間有家庭
    暴力防治法第3 條第3 款所規定之家庭成員關係，被告對於
    被害人丙○○、告訴人乙○○○2 人故意為上開恐嚇之犯罪
    行為，亦屬家庭暴力防治法第2 條第2 款所規定之家庭暴力
    罪。被告以一行為同時恐嚇被害人丙○○、告訴人乙○○○
    2 人，致生危害於渠2 人之安全，為同種想像競合，應依刑
    法第55條規定，從一恐嚇致生危害於安全罪處斷。爰審酌被
    告身為人子，遇有親子間爭執不睦，未思以理性方式尋求解
    決，反任意出言恫嚇，其行為對於被害人丙○○、告訴人乙○○○所造成之危害非輕，及被告犯後於本院審理時已坦承
    犯行，知所悔悟，態度尚稱良好等一切情狀，量處如主文所
    示之刑，並諭知易科罰金之折算標準。
據上論斷，應依刑事訴訟法第284 條之1 、第273 條之1 第1 項
、第299 條第1 項前段，刑法第305 條、第55條、第41條第1 項
前段，刑法施行法第1 條之1 第1 項、第2 項前段，判決如主文
。
本案經檢察官黃彥琿到庭執行職務
中    華    民    國    99    年     5    月    26    日
                刑事第十一庭  法  官  劉景宜
上列正本證明與原本無異。
如不服本判決，應於判決送達後10日內敘明上訴理由，向本院提
出上訴狀 (應附繕本) ，上訴於臺灣高等法院。其未敘述上訴理
由者，應於上訴期間屆滿後20日內向本院補提理由書「切勿逕送
上級法院」。
                              書記官  謝秀青
中    華    民    國    99    年    5     月    28    日
附錄本案論罪科刑法條全文：
刑法第305條
中華民國刑法第305條
（恐嚇危害安全罪）
以加害生命、身體、自由、名譽、財產之事，恐嚇他人致生危害
於安全者，處2年以下有期徒刑、拘役或3百元以下罰金。

司法院資訊處製作；財團法人民間司法改革基金會備份。
